【裁判字號】    98,交聲更,3
【裁判日期】    980729
【裁判案由】    違反道路交通管理處罰條例聲明異議
【裁判全文】
臺灣花蓮地方法院交通事件裁定         98年度交聲更字第3號
原處分機關  交通部公路總局臺北區監理所花蓮監理站
異  議  人
即受處分人  乙○○
上列受處分人因違反道路交通管理處罰條例案件，對於交通部公
路總局臺北區監理所花蓮監理站於民國98年 1月23日所為之處分
（原處分案號：花監違字第裁44-P00000000號），聲明異議，本
院裁定如下：
    主  文
異議駁回。
    理  由
一、按汽車駕駛人，駕駛汽車經測試檢定酒精濃度超過規定標準
    者，處新台幣 (下同)1 萬5千元以上 6萬元以下罰鍰，並當
    場移置保管其車輛及吊扣其駕駛執照 1年，並施以道路交通
    安全講習，道路交通管理處罰條例第35條第1項第1款、第24
    條第1項第2款定有明文。
二、原處分意旨略以：異議人即受處分人乙○○（下稱受處分人
    ）於民國98年1月23日3時59分許，駕駛車牌號碼DU-6578 號
    自用小客車於花蓮縣花蓮市○○路71號前，因「酒後駕車酒
    測值達0.29MG/L」，經花蓮縣警察局花蓮分局自強派出所員
    警掣單舉發，爰依道路交通管理處罰條例第35條第1項第1款
    之規定，裁處異議人罰緩 1萬9千5百元，並吊扣其駕駛執照
    12月及施以道安講習等語。
三、受處分人聲明異議意旨略以： 1月22日晚上我跟朋友聚餐，
    晚上 10點改至後站KTV唱歌，唱歌期間有喝一點酒，後來因
    不勝酒力於晚上 12時許先離開，並花500元請一陌生人開我
    的車載我回家，我一上車便睡著，等到我醒來發現車已停下
    來，而幫我開車的人已不在車上，因當時很醉也很想睡覺，
    便改坐在駕駛座上繼續睡覺。警察到場後強開我車門又強拉
    我下車，最後回派出所做酒測，當時車子是停在路邊，我只
    是在車上休息睡覺，不是酒醉駕車，因此提出異議，請求撤
    銷原處分云云。
四、經查：
  (一)受處分人乙○○於民國98年1月23日3時59分許，駕駛車牌號
    碼 DU-6578號自用小客車，於花蓮縣花蓮市○○路逆向停車
    ，經執行巡邏勤務之員警甲○○由民眾通報後趨前盤查並帶
    回派出所施已酒測等情，業據證人即本件之舉發警員甲○○
    於本院具結證述：當時98年 1月23日凌晨2點到4點，我與同
    仁是執行巡邏勤務，我們在花蓮市○○路、富國路交叉口執
    行交通定點路邊攔檢，正在告發機車未兩段式左轉車輛時，
    有一位男子騎機車過來跟我們說有人在富國路郵局斜對面的
    路邊有人逆向停車，請我們過去瞭解，我們就過去。到場時
    我們看到車輛當時沒有熄火發動中，引擎蓋溫度滿高，我們
    拿手電筒照駕駛座旁窗戶，看見受處分人靠在駕駛座椅背睡
    覺，我們敲窗戶敲了很久之後異議人才有回應，異議人把窗
    戶搖下來時我們就聞到濃厚的酒氣，我們請異議人出示證件
    ，並且告訴他涉嫌酒後駕車，請他配合酒測，異議人拒絕酒
    測，亦不拿出證件，我們便依照警察職權法把異議人帶回派
    出所，到派出所後請異議人之家屬到派出所，異議人才配合
    酒測，當時在現場異議人沒有說是別人開車或他沒有開車等
    語明確（見本院卷第 9頁至第10頁），並提出舉發地點花蓮
    縣花蓮市○○路口錄有受處分人停車之監視影器錄影光碟為
    佐證。
  (二)經本院當庭勘驗證人甲○○提出之監視器錄影光碟片，勘驗
    結果：98年1月23日1時41分40秒，受處分人之車輛沿花蓮市
    ○○路行駛至富國路南下車道路邊停車。 1時43分40秒，受
    處分人之車輛稍向左滑行，斜向停於南下車道。 1時45分50
    秒，受處分人之車輛向左滑過對向車道，逆向停於富國路71
    號前，約佔用北上車道三分之一的路寬，受處分人之車輛後
    車燈均亮著，顯示引擎發動中，未見有人下車。98年 1月23
    日 2時15分24秒，警車到場，受處分人車輛仍停於上開位置
    ，未再移動，後車燈仍亮著等情，有勘驗筆錄在卷可按。綜
    參上開監視錄影光碟內容顯示，受處分人之車輛自駛入監視
    器錄影畫面之富國路南下車道路邊，再逆向停車於富國路北
    上車道後至警員到場，後車燈始終亮燈，且未見有人下車，
    及證人甲○○證述到場時車輛引擎仍發動中且受處分人坐於
    駕駛座上等情，受處分人之車輛係受處分人駕駛可堪認定，
    受處分人辯稱其未駕車，係以 500元代價請陌生人駕車載送
    返家云云，顯為卸責之詞，委無可採。
五、綜上所述，受處分人確有於前述時、地酒後駕車，且吐氣中
    所含酒精濃度已達每公升0.29MG/L之違規行為，原處分機關
    依前述道路交通管理處罰條例第35條第1項第1款規定，裁處
    異議人罰鍰 1萬9千5百元，並吊扣駕駛執照12月及施以道安
    講習，核無違誤，本件異議為無理由，應予駁回。
六、據上論斷，應依道路交通案件處理辦法第19條，裁定如主文
    。
中    華    民    國    98    年    7     月    29    日
                  交通法庭      法  官  蔡寶樺
上列正本證明與原本無異。
如對本裁定不服，應於送達後 5日內，向本院提出抗告狀（應抄
附繕本）。
中    華    民    國    98    年    7     月    30    日
                                書記官


司法院資訊處製作；財團法人民間司法改革基金會備份。
